# 学校资产清查时需要剥离往来款怎么做分录

提问人：yjl0086 时间：2018-07-08 21:07:06
求大神帮帮回答一下A学校现在被剥离成A B两所学校了，其他应收款的 5 千与其他应付款的 6 万需要从A学校剥离到B学校，求大神帮帮忙怎么做会计分录

回答人：chenyiwei
具体的剥离过程是怎样的？是否收取或支付对价？是否已完成了征得债权人同意和通知债务人的程序？